臺灣臺中地方法院刑事判決　　　　　　　96年度易字第3033號
公　訴　人　臺灣臺中地方法院檢察署檢察官
被　　　告　乙○○
　　　　　　　　　　（另案於臺灣臺中監獄苗栗分監執行中）
　　　　　　戊○○
上列被告因竊盜案件，經檢察官提起公訴（96年度偵字第5158號
），本院判決如下：
    主    文
乙○○、戊○○共同竊盜，各處有期徒刑壹年，均減為有期徒刑
陸月，如易科罰金，均以新臺幣壹仟元折算壹日。
    事    實
一、乙○○、戊○○素行均不佳，且乙○○曾因毒品及竊盜案件
    ，分別經法院判處有期徒刑1年、4月、2年確定，裁定定應
    執行有期徒刑3年1月，甫於95年7月3日縮刑期假釋出監，並
    付保護管束（原縮刑期滿日為95年12月30日，嗣假釋經撤銷
    ，執行殘刑5月27日，本件不構成累犯），仍不知謹言慎行
    。乙○○與戊○○竟共同基於意圖為自己不法所有之犯意聯
    絡，於96年2月6日凌晨5時許，行經苗栗縣造橋鄉錦水村錦
    水20之11號前，見甲○○所有之車號H2-2941號自用小貨車
    停放在該處，認有機可趁，遂以其等攜帶之鑰匙1支，共同
    竊取上開自用小貨車得手（車上載有電搥2支、起子槍3支、
    砂輪機1台、電鑽1台、CO2鋼瓶1瓶、內有工具及材料之白鐵
    箱2箱、電線1梱及鋁梯1組）。得手後即由乙○○駕駛車輛
    搭載戊○○沿國道一號高速公路南下臺中市，並於同日上午
    8時30分許，抵達臺中市○○區○○路533之2號由丁○○經
    營之「勤發資源回收廠」欲變賣上開貨車上之物品時，隨即
    為巡邏至上址之員警盤查查獲，並扣得其等2人用以啟動上
    揭車輛之鑰匙1支。
二、案經臺中市警察局第五分局移送臺灣臺中地方法院檢察署檢
    察官偵查起訴。
    理    由
一、訊據被告乙○○、戊○○矢口否認有何竊盜犯行，被告乙○○辯稱：車子不是伊偷的，是戊○○偷的，因為伊在省立臺
    中醫院就醫，常常臺中、苗栗往返，被查獲當天，伊是搭戊○○的便車下來臺中，伊在資源回收場時才知道車子是贓車
    云云；被告戊○○辯稱：車子不是伊偷的，96年2月6日凌晨
    乙○○在苗栗的中山路上開車經過看到伊，就在路上叫伊，
    那時伊跟朋友在屋簷下聊天，乙○○就約伊到臺中搬家，車
    子也是乙○○開的，因為他本來住在臺中，後來搬回苗栗住
    ，伊上車之後就睡覺了，直到資源回收站的時候才被警察叫
    起來云云，經查：
(一)、證人甲○○所有之車號H2-2941號自用小貨車（車上載有電
    搥2支、起子槍3支、砂輪機1台、電鑽1台、CO2鋼瓶1瓶、內
    有工具及材料之白鐵箱2箱、電線1梱及鋁梯1組）係於96年2
    月6日凌晨5時許，在苗栗縣造橋鄉錦水村錦水20之11號前失
    竊一節，業經證人甲○○於本院審理時證述詳實（本院卷第
    115頁），並有車輛車牌失竊作業─查獲車輛認可資料及車
    輛竊盜、車牌失竊資料個別查詢報表─查詢車輛認可資料各
    1紙、贓物認領保管單2紙及照片6紙在卷可參（警卷第22至
    第23頁、第33至第37頁）。
(二)、而上開車輛失竊後旋於同日上午8時30分許，經警在臺中市
    北屯區○○路533之2號由丁○○經營之「勤發資源回收廠」
    ，查獲被告乙○○搭載被告戊○○至上址欲變賣車上之物品
    ，亦經證人丁○○於本院審理時證述明確（本院卷第116至
    第117頁）。就此，被告乙○○、戊○○雖分別為下述之辯
    解：
１、被告乙○○於警詢中辯稱：伊是在6日6時左右至苗栗縣頭份
    鎮，向林東生借車，當時鑰匙就在車上，林東生有告知車上
    的東西可以販賣，後來伊就開車載戊○○沿路往臺中市閒逛
    ，8時30分至臺中市○○○○路533-2號勤發資源回收廠內經
    警查獲等語（警卷第8至第9頁）；被告戊○○辯稱：96年2
    月6日5時30分至苗栗縣頭份鎮鎮公所向乙○○之朋友林東生
    借來H2-2941自小貨車，林東生有告知車上的東西可以賣，
    後由乙○○開車載伊沿路往臺中市閒逛，8時30分在臺中市
    北屯區○○路533-2號勤發資源回收廠內，伊不知道乙○○
    借車要做什麼等語（警卷第12至第14頁）。
２、被告乙○○於偵查中辯稱：伊在96年2月6日早上5、6時跟林
    東生借車，伊沒有跟林東生說要把車上的東西賣掉，因為伊
    要搬家，要把車上清空，伊於96年2月5日傍晚去找林東生跟
    他說伊要借車，林東生叫伊今天再去找他，伊印象中林東生
    的舅舅開修理廠，所以伊覺得林東生有車子可以借，伊之前
    也有跟林東生借過車子，但不是借同一台車等語（偵查卷第
    8至第9頁）；被告戊○○於偵查中辯稱：96年2月6日早上5
    、6時乙○○說要向林東生借車子，因為乙○○要搬家，所
    以向他借車子等語（偵查卷第9頁）。
３、被告乙○○於本院審理時辯稱：車子不是伊偷的，是戊○○
    偷的，因為伊在省立臺中醫院就醫，常常臺中、苗栗往返，
    被查獲當天，伊是搭戊○○的便車下來臺中，伊在資源回收
    場時才知道車子是贓車等語（本院卷第71頁）；被告戊○○
    辯稱：車子不是伊偷的，96年2月6日凌晨乙○○在苗栗的中
    山路上開車經過看到伊，就在路上叫伊，那時伊跟朋友在屋
    簷下聊天，乙○○就約伊到臺中搬家，車子也是乙○○開的
    ，因為他本來住在臺中，後來搬回苗栗住，伊上車之後就睡
    覺了，直到資源回收站的時候伊才被警察叫起來等語（本院
    卷第92頁）。
    被告2人就上開自小貨車何時及如何取得，非但先後陳述不
    一，且2人所述過程亦有出入，再者，被告2人先於警詢、偵
    查中供稱前開自小貨車是向林東生所借，然查林東生自95年
    11月2日起即入監執行竊盜案件，有刑案人犯在監所資料在
    卷可參（偵查卷第1頁），足見其等2人於警詢及偵查中託稱
    前開自小貨車係向林東生所借云云顯係臨訟杜撰之詞，不足
    為採，迨於本院審理時，被告2人已知悉林東生在監後，始
    改口互稱車輛為對方所竊，可證其等前後辯解不一，所辯顯
    係卸責之詞，均無可採。
(三)、復以，被告2人於車輛失竊後之2、3小時內，旋即駕駛上開
    車輛在臺中市○○區○○路533之2號之「勤發資源回收廠」
    遭查獲，與上開車輛失竊之苗栗縣造橋鄉錦水村錦水20之11
    號已屬不同縣市，且距離非近，被告2人在如此短時間之內
    ，即從苗栗縣駕駛上開車輛至臺中市，可見其等2人應於車
    輛失竊之時，即已取得該車，故前開車輛應係被告2人共同
    竊取無誤。況若上開車輛非被告2人共同所竊，而係向他人
    所借而來，其等2人又如何能擅將車輛之物品載至資源回收
    場販賣，由此益徵上開自小貨車為被告2人以扣案之鑰匙開
    啟而共同竊取無誤。
(四)、綜上所述，本件事證明確，被告2人竊盜犯行應足認定。
二、核被告乙○○、戊○○所為，均係犯刑法第320條第1項之竊
    盜罪。被告乙○○與戊○○就上開竊盜犯行，有犯意聯絡及
    行為分擔，均為共同正犯。爰審酌被告乙○○、戊○○素行
    不良，所竊取物品為自小貨車（含車上物品），其價值非低
    ，且其2人犯罪之手段、方法，暨其二人犯後仍飾詞否認犯
    行，態度非佳等一切情狀，分別量處如主文所示之刑，至公
    訴意旨求刑1年2月，本院認尚非妥適，併予敘明。再被告2
    人行為後，中華民國96年罪犯減刑條例於96年7月4日公布，
    於同年月16日施行，查被告2人本件犯行係在96年4月24日以
    前，且所犯之竊盜罪雖為中華民國96年罪犯減刑條例第3條
    所示減刑之罪，惟宣告刑尚未超過1年6月，爰依中華民國96
    年罪犯減刑條例第2條第1項第3款，減其刑期2分之1。另被
    告2人所犯之本罪，為最重本刑5年以下有期徒刑之罪，其等
    所宣告之刑經本院依中華民國96年罪犯減刑條例第2條第1項
    第3款，減其刑期2分之1後，為有期徒刑6個月以下之刑度，
    爰依中華民國96年罪犯減刑條例第9條，併諭知易科罰金之
    折算標準。又扣案之鑰匙1支，雖為被告2人用以供本件犯罪
    所用之物，惟被告2人均否認為其等所有，且查無證據為被
    告2人所有，爰不予宣告沒收。
三、另保安處分係針對受處分人將來之危險性所為之處置，以達
    教化、治療之目的，為刑罰之補充制度，竊盜犯贓物犯保安
    處分條例第3條第1項之規定，即係本於保安處分應受比例原
    則之規範，使保安處分之宣告，與行為人所為行為之嚴重性
    、行為人所表現之危險性及對於行為人未來行為之期待性相
    當之意旨而制定。查本案被告2人上開竊盜犯行僅有1次，本
    院認對被告2人宣告適當之刑事處分，足對其等產生矯正策
    勵之作用，非謂一有竊盜行為，即須諭知強制工作不可，且
    無證據證明被告2人對於犯罪已成其日常之惰性行為而具有
    犯罪之習性，本院因認尚無併予令其等入勞動場所強制工作
    之必要，附予敘明。
據上論斷，依刑事訴訟法第299條第1項前段，刑法第28條、第32
0條第1項、第41條第1項前段，刑法施行法第1條之1，中華民國
96年罪犯減刑條例第2條第1項第3款、第7條、第9條，判決如主
文。
本案經檢察官丙○○到庭執行職務。
中　　華　　民　　國　　96　　年　　10　　月　　11　　日
                  刑事第十五庭  法  官  柯雅惠
上正本證明與原本無異。
如不服本判決，應於收送達後10日內向本院提出上訴書狀（應敘
述具體理由並附繕本）。
上訴書狀如未敘述理由，應於上訴期間屆滿後20日內補提理由書
於本院。
                                書記官  鍾小屏
中　　華　　民　　國　　96　　年　　10　　月　　11　　日
附錄
刑法第320條第1項：
意圖為自己不法之所有或第三人不法之所有，而竊取他人之動產
者，為竊盜罪，處五年以下有期徒刑、拘役或五百元以下罰金。
